臺灣臺北地方法院民事裁定　　　　　　　 96年度抗字第139號
抗　告　人　視品國際股份有限公司
　　　　　　　　　　　　樓
法定代理人　乙○○
　　　　　　　　　　　　樓
相　對　人　甲○○
上列當事人間請求本票裁定事件，抗告人對於民國95年11月10日
本院95年度票字第114050號裁定提起抗告，本院裁定如下：
    主  文
抗告駁回。
抗告費用新台幣壹仟元由抗告人負擔。
    理  由
一、本件抗告意旨略以：系爭本票並無抗告人視品國際股份有限
    公司之印文，亦非法定代理人乙○○所簽發，依票據之文義
    性即票據法第5條反面解釋，抗告人無須為系爭本票負責。
    因此相對人取得系爭本票顯係出於惡意或重大過失，依票據
    法第14條第1項之規定，自不得享有票據上權利，為此依法
    提起本件抗告云云。
二、按執票人向本票發票人行使追索權時，得聲請法院裁定後強
    制執行，票據法第123條定有明文。本票執票人，依票據法
    第123條規定，聲請法院裁定許可對發票人強制執行，性質
    上係屬非訟事件，此項聲請之裁定及抗告法院之裁定，僅依
    非訟事件程序以審查強制執行許可與否，並無確定實體上法
    律關係存否之效力，如發票人就票據債務之存否有爭執時，
    應由發票人另提起確認之訴，以資解決，有最高法院57年台
    抗字第76號判例可資參照。
三、經查，系爭本票上「視品國際股份有限公司」之發票行為雖
    非蓋公司印章而係以簽名為之，然在票據上簽名者，依票上
    所載文義負責，又票據上之簽名，得以蓋章代之，票據法第
    5條第1項、第6條定有明文，是以系爭本票發票人欄既已表
    彰為視品國際股份有限公司名義所發票，即生簽發票據之效
    力，抗告人以系爭本票並無視品國際股份有限公司印文，而
    謂該公司無須負責云云，並無理由。又商號名稱（不問商號
    是否法人組織）既足以表彰營業之主體，則在票據背面加蓋
    商號印章者，即足生背書之效力，殊不以另經商號負責人簽
    名蓋章為必要，最高法院76年度台上字第68號判決可資參照
    ，發票與背書同為票據行為，應為相同之解釋，故本件系爭
    本票上雖無視品國際股份有限公司之法定代理人乙○○簽名
    蓋章，惟揆諸上開說明，應認視品國際股份有限公司之發票
    行為有效。至抗告人另辯稱相對人係以惡意或重大過失取得
    票據，惟此乃實體法上之爭執，非本件非訟程序所得加以審
    究，從而，抗告意旨指摘原裁定不當，求予廢棄，委無理由
    ，應予駁回。
四、據上論結，本件抗告為無理由，爰依非訟事件法第21條第2
    項、第24條第1項、第46條、民事訴訟法第495條之1第1項、
    第449條第1項、第78條，裁定如主文。
中　　華　　民　　國　　96　　年　　7　　月　  27　　日
              民事第五庭  審判長法　官　翁昭蓉
                                法  官  陶亞琴
                                法  官　蔡如琪
以上正本係照原本作成
本裁定不得抗告
中　　華　　民　　國　　96　　年　　7　　月　　27　　日
                                書記官　劉寶鈴
